【裁判字號】    99,交上訴,26
【裁判日期】    990615
【裁判案由】    業務過失致死
【裁判全文】
臺灣高等法院高雄分院刑事判決        99年度交上訴字第26號
上  訴  人
即  被  告  甲○○
上列上訴人因業務過失致死案件，不服臺灣高雄地方法院98年度
審交易字第276 號中華民國99年2 月9 日第一審判決（起訴案號
：臺灣高雄地方法院檢察署98年度偵字第9824號；移送併辦案號
：同署98年度偵字第35763 號），提起上訴，本院判決如下：
     主  文
上訴駁回。
甲○○緩刑年。
    事  實
一、甲○○考領有職業大貨車執照，係受僱車明企業有限公司擔
    任駕駛吊車之司機，為從事駕駛業務之人。民國97年6 月30
    日6 時30分許，甲○○駕駛吊車（引擎號碼6SA1—502458號
    、車身號碼41Ｚ0000000000 號），沿高雄市鼓山區○○○路
    慢車道由南向北行駛，途經該路6 巷前，適有叢菘滋騎乘電
    動腳踏車同向行駛在右前方，依當時駕駛環境係晴天、日間
    自然光線，柏油路面乾燥平坦、無障礙物，駕駛視距良好，
    且汽車行駛時，駕駛人應注意車前狀況及兩車併行之間隔，
    並隨時採取必要之安全措施，而依甲○○之智識能力亦無不
    能注意之情事，詎甲○○竟疏於注意及此，駕駛上開吊車而
    未保持行車安全間隔，由後駛經叢菘滋騎乘之電動腳踏車，
    上開吊車右前車頭遂擦撞前揭電動腳踏車，致叢菘滋人車倒
    地，受有肺炎、多處腦血管栓塞、多處肋骨骨折、急性呼吸
    衰竭併氣切術後、髖關節骨折等傷害，經送醫救治，仍似因
    退化性頸椎間孔狹窄，合併急性頸椎外傷，導致四肢嚴重癱
    瘓，雖經治療仍無法完全康復，並反覆因肺部細菌感染而進
    出醫院，終至98年9 月19日0 時10分許，因上述傷害引起肺
    炎、呼吸衰竭及敗血性休克等症狀，在設於高雄縣鳥松鄉○
    ○路123 號「長庚醫療財團法人高雄長庚紀念醫院」內死亡
    。甲○○於肇事後在場協助，於警方到場處理時，主動向警
    員羅世昌表明為肇事當事人，自首並接受裁判。
二、案經叢菘滋訴由高雄市政府警察局鼓山分局移送臺灣高雄地
    方法院檢察署檢察官偵查起訴及移送原審法院併案審理。
    理  由
一、證據能力：
    上訴人即被告甲○○所犯係死刑、無期徒刑、最輕本刑為3
    年以上有期徒刑以外之本罪，已經被告就被訴事實為有罪之
    陳述，經本院聽取當事人之意見後，依刑事訴訟法第273 條
    之1 第1 項之規定，裁定進行簡式審判程序。本件卷內之人
    證、書證等證據，依同法第273 條之2 規定，不受同法第15
    9 條第1 項關於傳聞法則規定之限制，依法均有證據能力。
二、上揭犯罪事實，業據被告甲○○於原審及本院均坦承不諱，
    並經被害人叢菘滋生前於警詢陳明，復有長庚紀念醫院97年
    11月10日診斷證明書、道路交通事故現場圖、道路交通事故
    調查表( 一) 、( 二) 、高雄市政府警察局交通大隊交通事
    故談話紀錄表影本、高雄市○○○○○道路交通事故當事人
    酒精濃度測定紀錄表影本、高雄市○○○○○道路交通事故
    肇事人自首情形紀錄表、動力機械行駛臨時通行證影本、派
    出所車禍處理登記簿、現場照片、高雄榮民總醫院97年7 月
    14日診斷證明書影本、財團法人長庚紀念醫院（高雄）分院
    98年4 月13日（98）長庚院高字第840878號函、高雄市監理
    處98年4 月23日高市監三字第0980009594號函、被害人叢菘
    滋之高雄榮民總醫院病歷資料、高雄長庚醫院病歷資料、臺
    灣高雄地方法院檢察署相驗屍體證明書98甲字第1805號及法
    務部法醫研究所98年11月12日法醫理字第0980005205號函（
    含附件）在卷可稽。足認被告自白核與事實相符，足可採信
    。本件事證明確，被告所為業務過失致死犯行，堪以認定。
三、查被告甲○○於本件交通事故案發當時，受僱於車明企業有
    限公司擔任駕駛吊車之司機之事實，已據被告供明在卷，自
    屬從事駕駛業務之人。故核被告所為，係犯刑法第276 條第
    2 項業務過失致死罪。又檢察官原起訴被告涉犯業務過失致
    重傷罪，嗣因被害人叢菘滋死亡，檢察官再以98年度偵字第
    35763 號移送原審併辦，認被告係涉犯業務過失致死罪，併
    辦部分與起訴部分係屬同一事實之加重結果，為起訴效力所
    及，且經檢察官於原審當庭陳明論罪法條為業務過失致死罪
    ，原審法院自得併予審理。另被告於肇事後停留於案發現場
    ，並於有偵查犯罪權限之機關及公務員發覺其犯罪前，主動
    向負責處理之員警自承係其駕車發生前揭車禍，進而接受裁
    判等情，有高雄市○○○○○道路交通事故肇事人自首情形
    紀錄表在卷可參（見警卷第17頁），被告此舉合於自首要件
    ，爰依刑法第62條前段規定減輕其刑。
四、原判決認被告甲○○罪證明確，因而適用刑法第276 條第2
    項、第62條前段，刑法施行法第1 條之1 等規定，並審酌被
    告前無犯罪前科紀錄（有臺灣高等法院被告前案紀錄表可稽
    ），素行良好，其因有事實欄所載過失致被害人叢菘滋死亡
    ，造成其家屬無可彌補之傷痛，被告於肇事後先給付叢菘滋
    家屬新臺幣41萬8 千元，及被告犯後坦承犯行之態度、智識
    程度、生活狀況等一切情狀，量處有期徒刑9 月。經核原判
    決認事用法，尚無不合，量刑亦屬允當。被告上訴指摘原判
    決量刑過重，為無理由，上訴應予駁回。末查被告未曾因故
    意犯罪受有期徒刑以上刑之宣告，有臺灣高等法院被告全國
    前案紀錄表附卷可稽，此次係屬偶發過失犯，況被告於本院
    審理中已與被害人家屬代表乙○○達成和解，並已支付301
    萬8 千元，有99年4 月20日和解書及被害人家屬代表乙○○
    確認書在卷可憑（見本院卷第21-22 、28頁），被告經此論
    罪科刑之教訓，當知警惕，應無再犯之虞，本院認其所宣告
    之刑，以暫不執行為適當，爰併宣告緩刑3 年。
據上論斷，應依刑事訴訟法第368 條，刑法第74條第1 項第1 款
，判決如主文。
本案經檢察官許美女到庭執行職務。
中    華    民    國    99    年    6     月    15    日
                  刑事第三庭    審判長法  官  莊崑山
                                      法  官  唐照明
                                      法  官  張意聰
以上正本證明與原本無異。
如不服本判決應於收受本判決後10日內向本院提出上訴書狀，其
未敘述上訴理由者，並得於提起上訴後10日內向本院補提理由書
狀（均須按他造當事人之人數附繕本）「切勿逕送上級法院」。
中    華    民    國    99    年    6     月    15    日
                                      書記官  陳金卿
附錄論罪科刑法條：
刑法第276條
因過失致人於死者，處2 年以下有期徒刑、拘役或2 千元以下罰
金。
從事業務之人，因業務上之過失犯前項之罪者，處5 年以下有期
徒刑或拘役，得併科3 千元以下罰金。

司法院資訊處製作；財團法人民間司法改革基金會備份。
